# 求助陈版，持有的私募基金在新金融工具准则下的分类及收益核算问题

提问人：attitudeaw 时间：2020-06-28 11:42:00
求助陈版，企业作为其有限合伙人投资了一个私募基金（合伙企业），目前在可供下核算，其规模比较大，底层投资很多，并约定了退出条款；协议约定在分配收入时按照如下顺序： 1 ，返还有限合伙人的投资资本； 2 ，按照年化预期收益率（6%）支付有限合伙人优先回报； 3 ，弥补普通合伙人回报； 4 ，剩余收益按照分成比例在有限合伙人和普通合伙人之间分配。但在分配说明中未分别详细列出退出项目的成本和收益，无法明确的区分是归属于哪个基础资产的现金所得。那想请问下面的问题：
1 ，有限合伙企业投资方将持有的合伙企业份额（LP份额）在新准则下可如何分类？
2 ，是否可以将此类LP份额视为持有的权益工具并指定为以公允价值计量且其变动计入权益的金融资产？如可以将其指定为以公允价值计量且其变动计入权益的金融资产，那么有限合伙企业投资方取得基金分红是否可以直接计入投资收益？
3 ，对于此类LP份额应如何认定其非交易性呢？

回答人：chenyiwei
合伙企业一般是有期限限制的，期满时必须清算分配，严格来说并不符合《企业会计准则第 37 号——金融工具列报》对权益工具的定义和确认条件，所以持有合伙企业份额（在确定对该被投资合伙企业无控制、共同控制或重大影响的前提下）只能作为以公允价值计量且其变动计入损益的金融资产，不能作为“非交易性权益工具投资”指定为其他权益工具投资。
理论上，在新金融工具准则下，对于此类金融资产，期末按公允价值计量且其变动计入损益，故从该合伙企业分得现金时，直接冲减金融资产账面价值即可，无需区分是分红还是本金收回。